【裁判字號】    95,再微,4
【裁判日期】    951018
【裁判案由】    返還不當得利
【裁判全文】
臺灣桃園地方法院民事裁定               95年度再微字第4號
上  訴  人  甲○○
上列上訴人與被上訴人乙○○間請求返還不當得利事件，上訴人
對於民國95年7 月31日本院95年度再微字第4 號確定裁定提起上
訴，本院裁定如下：
    主  文
上訴駁回。
上訴費用由上訴人負擔。
    理  由
一、本件上訴人於民國95年8 月9 日收受本院95年度再微字第4
    號駁回再審之裁定後，於95年8 月16日具狀提出「民事上訴
    聲請狀」，嗣經本院傳訊到庭並表示：伊認為本院95年度再
    微字第4 號判錯了，表示不服之意旨，且因再審裁定不得抗
    告，所以只好上訴云云。核其意旨既已明確表明並非提起抗
    告之意，故依其真意認係對於該駁回再審之裁定提起上訴，
    合先敘明。
二、按對於裁定，得為抗告，但別有不許抗告之規定者，不在此
    限。又對於不得上訴之判決而上訴者，應以裁定駁回之。次
    按第5 編之規定，於小額事件之再審程序準用之。又除本編
    別有規定外，再審之訴訟程序，準用關於各該審級訴訟程序
    之規定。對於小額程序之第二審裁判，不得上訴或抗告，民
    事訴訟法第482 條、第442 條第1 項、第436 條之32第4 項
    、第505 條、第436 條之30分別定有明文。是對小額事件第
    二審裁判聲請再審所為之裁判，準用再審程序及小額事件第
    二審訴訟程序之規定，當事人已不得再為聲明不服。
三、本件上訴略以：被上訴人於本院93年度桃小字第1362號（下
    稱原一審）答辯狀稱其於59年4 月間調離陸軍第一軍團41運
    輸群，並將行政官職務交出，惟被上訴人於92年10月24日寄
    予上訴人之信函卻謂被上訴人係於58年底分發新民防總隊，
    顯見被上訴人於上開答辯狀所述與事實不符，原一審、本院
    94年度小上字第14號（下稱原二審），及上訴人聲請再審之
    本院94年度再微字第4 號（下稱第一次再審裁定）事件、本
    院94年度再微字第6 號（下稱第二次再審裁定）事件、本院
    94年度再微字第8 號（下稱第三次再審裁定）事件、本院95
    年度再微字第1 號（下稱第四次再審裁定）事件，承審法官
    均未依上訴人之聲請，向陸軍總部及行政院退伍軍人輔導委
    員會（下稱退輔會）函調被上訴人之人事資料，亦未向退輔
    會函查被上訴人究係於59年間何時受轉業輔導小學教員之受
    訓講習，顯與民事訴訟法第286 條規定法院應調查當事人聲
    明調查之證據規定有違，自有應調查之證據未予調查之違法
    。又原一審未進行調解，卻於筆錄為調解程序之記載，有調
    解之名而無調解之實；被上訴人之代理人羅楊玉香於原一審
    到庭時所提被上訴人之委任狀，未經委任人即被上訴人蓋章
    ，且被上訴人雖洗腎，但未達不能到庭之程度，自非不能到
    庭，原一審於93年12月6 日未經言詞辯論即終結該事件，自
    屬違法；且本院原一審、原二審、第一次、第二次、第三次
    及第四次再審裁定承審法官均未審酌上訴人所提出之證據，
    且未傳訊當事人到庭即裁定駁回上訴人之主張；又上訴人就
    第一次、第二次再審裁定聲請再審並未逾30日之法定不變期
    間，詎承審法官未詳細閱卷，竟認上訴人提起上開再審聲請
    已逾不變期間等語，自難令上訴人信服。上訴人為此請求廢
    棄原確定裁定，並命被上訴人給付上訴人新台幣5 萬元，及
    自起訴狀繕本送達被上訴人之翌日起至清償日止，按週年利
    率5%計算之利息，併依職權宣告假執行等語。
四、經查，本院94年度小上字第14號裁定並無上訴人所主張之再
    審事由，其聲請再審顯無理由，前經本院於95年7 月31日以
    95年度再微字第4 號裁定駁回其再審之聲請，而對於裁定聲
    明不服應以抗告為之，而非上訴，已如前述，從而，上訴人
    對於該駁回再審之裁定提起上訴，於法自有未合。況且該裁
    定準用再審程序及小額事件第二審程序之規定，亦為不得抗
    告之事件。是不論上訴人以上訴或抗告方式為之，均於法無
    據，應予駁回。
五、依民事訴訟法436 條之32第4 項、第505 條、第436 條之30
   、第442條第1項、第78條，裁定如主文。
中    華    民    國    95    年    10    月    18    日
                  民事第三庭審判長法  官  潘進柳
                                  法  官  林望民
                                  法  官  陳永來
以上正本證明與原本無異。
不得抗告。
中    華    民    國    95    年    10    月    18    日
                                  書記官  劉彩華


司法院資訊處製作；財團法人民間司法改革基金會備份。
